【裁判字號】    99,裁,1729
【裁判日期】    990812
【裁判案由】    所得稅法
【裁判全文】
最  高  行  政  法  院  裁  定
                                      99年度裁字第1729號
上  訴  人  甲○○
訴訟代理人  蕭世光  律師
被 上訴 人  財政部臺灣省北區國稅局
代  表  人  吳自心
                          送達代收人  丙○○
上列當事人間所得稅法事件，上訴人對於中華民國97年10月23日
臺北高等行政法院97年度訴字第794號判決，提起上訴，本院裁
定如下：
    主  文
上訴駁回。
上訴審訴訟費用由上訴人負擔。
    理  由
一、按對於高等行政法院判決之上訴，非以其違背法令為理由，
    不得為之，行政訴訟法第242條定有明文。依同法第243條第
    1項規定，判決不適用法規或適用不當者，為違背法令；而
    判決有同條第2項所列各款情形之一者，為當然違背法令。
    是當事人對於高等行政法院判決上訴，如依行政訴訟法第24
    3條第1項規定，以高等行政法院判決有不適用法規或適用不
    當為理由時，其上訴狀或理由書應有具體之指摘，並揭示該
    法規之條項或其內容；若係成文法以外之法則，應揭示該法
    則之旨趣；倘為司法院解釋或本院之判例，則應揭示該判解
    之字號或其內容。如以行政訴訟法第243條第2項所列各款情
    形為理由時，其上訴狀或理由書，應揭示合於該條項各款之
    事實。上訴狀或理由書如未依此項方法表明，或其所表明者
    與上開法條規定不合時，即難認為已對高等行政法院判決之
    違背法令有具體之指摘，其上訴自難認為合法。
二、上訴人係三陽工業股份有限公司（下稱三陽公司）負責人，
    為所得稅法第89條規定之扣繳義務人，被上訴人以該公司民
    國93年1月至12月間給付派至越南子公司VMEP（Vietnam Manu
    facturing & Export Processing Co.Ltd，下稱VMEP公司）
    員工薪資計新臺幣（下同）49,698,154元，未依規定扣繳所
    得稅款計1,676,972元，經被上訴人所屬新竹縣分局查獲，
    乃依所得稅法第114條第1款前段規定，限期責令其補繳應扣
    未扣稅款及補報扣繳憑單。上訴人已依限於96年9月14日補
    報補繳該應扣未扣稅款，惟對該補繳稅款之處分表示不服，
    申經復查，未獲變更，循序提起行政訴訟，經原審判決駁回
    。
三、本件上訴人對於高等行政法院判決上訴，主張：（一）所得
    稅法第8條第1項第3款立法理由、財政部55年1月15日台財稅
    發第00762號令及67年7月15日台財稅第34675號、84年5月3
    日台財稅第841620585號函皆指出，判斷勞務報酬是否為中
    華民國來源所得，應以勞務提供地是否在我國境內為準。原
    審法院96年度訴字第427判決及王建著作亦同此見解。本
    件呂天福等72人係三陽公司員工，長期派駐在VMEP公司，其
    勞務提供地為越南，取得之勞務報酬自非中華民國來源所得
    。原判決不察，認該72名員工提供勞務取得之報酬為中華民
    國來源所得，認事用法違反所得稅法第8條第3款及上開函令
    之規定，判決違背法令。（二）VEMP公司給付予三陽公司之
    技術服務費包括：呂天福等72名員工之本薪、未休假代金、
    加班費、中秋節及年終獎金等，再加上三陽公司為該等員工
    支付之勞、健保費用。原判決認上開技術服務費係三陽公司
    為取得該技術服務收入所給付之必要成本及費用，認事用法
    顯有違誤。（三）原判決關於「無論出差天數多寡，均為出
    差」之認定，違反經驗法則，且增加財政部84年6月21日台
    財稅第841629949號函釋所未規定之要件，牴觸憲法第19條
    、司法院釋字第210號、第217號、第367號及第607號解釋意
    旨，原判決引之為不利上訴人之認定，違反租稅法律原則，
    判決顯有違誤。（四）原判決認越南子公司VMEP非三陽公司
    之國外分支機構、分公司或辦事處，故無財政部63年10月3
    日台財稅第37273號及69年10月15日台財稅第38556號函釋之
    適用。惟VMEP公司為三陽公司百分之百持股之子公司，其法
    律地位及權利義務與三陽公司之國外分支機構、分公司或辦
    事處並無不同，自應有上開函釋之適用，原判決顯有違背行
    政程序法第6條之平等原則之違法。（五）依財政部賦稅署
    98年9月3日台財稅字第09804900430號訂定「所得稅法第8條
    規定中華民國來源所得認定原則」可知，系爭員工之勞務報
    酬並無上開原則第四點第1項（一）（二）（三）所示之情
    形，非屬所得稅法第8條第3款之中華民國來源所得等語，為
    其理由。
四、惟原判決以：（一）三陽公司為履行與VMEP公司簽訂之機車
    製造技術移轉合約，派遣其現職員工呂天福等72名員工至越
    南提供公司製造技術指導及管理服務。依附原處分卷之安侯
    建業會計師事所安建（93）審計（五）字第00671D號函（說
    明三）可知，呂天福等人所領薪資包含本薪、未休假代金、
    加班費、中秋節及年終獎金等，均在中華民國境內支付，且
    自三陽公司技術服務費用項下負擔，足徵呂天福等人之系爭
    薪資所得非屬代收轉付性質，而係三陽公司為取得該技術服
    務收入所給付之必要成本及費用。（二）VMEP公司依機車製
    造技術移轉合約第6條、第7條約定給付三陽公司之技術移轉
    價格乃該公司使用三陽公司工業產權、專門知識、技術資訊
    、技術文件、教育訓練、技術支援以製造產品及零件之權利
    之對價，而非VMEP公司依交易市場條件而僱用呂天福等人之
    勞務報酬，有機車製造技術移轉合約附原審卷足憑。是呂天
    福等人之受僱行為既發生於境內，各項勞動條件之協議、訂
    定，均立基於中華民國法律社會及經濟社會所提供之交易市
    場條件，渠等因雇主（即三陽公司）之經濟目的至境外（越
    南）提供技術服務，不論渠等在越南停留時間長短，均係基
    於雇主與他公司之市場交易行為而為，均屬出差性質。況該
    等員工受僱於國內之三陽公司，經三陽公司派遣至VMEP公司
    提供公司製造技術指導及管理服務，其執行勞務之效果亦歸
    屬於雇主三陽公司，是原處分認三陽公司於93年1月到12月
    間給付派至越南子公司員工薪資計49,698,154元，屬呂天福
    等人當年度應稅所得，上訴人為三陽公司負責人，依法應於
    給付時扣繳所得稅款，並無違誤。（三）三陽公司投資海外
    子公司，所承擔之權利義務，應僅限於投資額，至其投資之
    子公司（即VMEP公司），為獨立之法人主體，會計獨立，並
    非上訴人之分公司、分支機構、營業所或連絡處，是三陽公
    司派遺員工呂天福等人至VMEP公司提供製造技術指導及管理
    服務，與財政部63年10月3日台財稅第37273號、財政部69年
    10月15日台財稅第38556號函所示之我國公司派至公司之「
    國外分支機構」、「分公司」及「辦事處」服務之情形有別
    。呂天福等人自三陽公司取得之勞務報酬屬中華民國來源所
    得，應依法課徵綜合所得稅。被上訴人以三陽公司給付派駐
    越南員工之薪資，係屬中華民國來源所得，乃限期責令上訴
    人補繳應扣未扣稅款及補報扣繳憑單，並無不合，以及上訴
    人在原審之主張何以不足採等情，於判決理由中業已詳加論
    斷。上訴意旨雖以該判決違背法令為由，惟核其上訴理由，
    係就原審取捨證據、認定事實之職權行使，指摘其為不當，
    並就原審所為論斷，泛言其論斷違反憲法第19條規定、司法
    院釋字第210號、第217號、第367號及第607號解釋及租稅法
    律原則、平等原則，而非具體表明合於不適用法規、適用法
    規不當、或行政訴訟法第243條第2項所列各款之情形，難認
    對該判決之如何違背法令已有具體之指摘。依首開規定及說
    明，應認其上訴為不合法。至上訴人所引財政部賦稅署98年
    9月3日台財稅字第09804900430號訂定「所得稅法第8條規定
    中華民國來源所得認定原則」第四點第1項（一）（二）（
    三）之情形，均係就營利事業提供勞務而言，本件亦無援引
    餘地，附此敘明。
五、據上論結，本件上訴為不合法。依行政訴訟法第249條第1項
    前段、第104條、民事訴訟法第95條、第78條，裁定如主文
    。
中    華    民    國    99    年    8     月    12    日
                    最高行政法院第二庭
                        審判長法官  鍾  耀  光
                              法官  林  茂  權
                              法官  侯  東  昇
                              法官  黃  淑  玲
                              法官  鄭  小  康

以  上  正  本  證  明  與  原  本  無  異
中    華    民    國    99    年    8     月    12    日
                              書記官  王  史  民

司法院資訊處製作；財團法人民間司法改革基金會備份。
